宣示判決筆錄
原      告  第一金融資產管理股份有限公司

法定代理人  施志調  
訴訟代理人  王秋翔  
被      告  林美莉即林美利即陳文宗之限定繼承人

            陳品毅即陳榮鈞即陳文宗之限定繼承人

            陳俞珺即陳婉鈴即陳文宗之限定繼承人

上列當事人間110年度中小字第3343號請求給付簽帳卡消費款事
件，於中華民國110 年10月27日上午10時整在臺灣臺中地方法院
臺中簡易庭宣示判決，出席職員如下：
    法      官  林筱涵
    書  記  官  張峻偉
朗讀案由。
法官朗讀主文宣示判決如下：
    主      文
被告應於繼承被繼承人陳文宗之遺產範圍內連帶給付原告新臺幣
玖萬捌仟貳佰貳拾參元，及自民國九十三年三月二十四日起至清
償日止，按週年利率百分之五計算之利息。
訴訟費用新臺幣壹仟元由被告於繼承被繼承人陳文宗之遺產範圍
內連帶負擔。
本判決得假執行。
    事實及理由之要領
一、原告主張：被繼承人陳文宗前向訴外人美國銀行申請信用卡
    使用，依信用卡帳單所示，陳文宗自民國93年1 月起即未繳
    款，當時帳列未清償金額為新臺幣（下同）106,195 元。嗣
    訴外人荷商荷蘭銀行受讓訴外人美商美國商業銀行及訴外人
    美商美銀賓旭信用卡公司台北分公司在台全部營業及資產、
    負債， 復由訴外人澳商澳洲紐西蘭銀行集團股份有限公司
    台北分公司承受訴外人蘇格蘭皇家銀行持有訴外人荷商荷蘭
    銀行在台資產、負債及營業，該公司再將其對陳文宗之債權
    全數讓與原告並公告。陳文宗最後一期帳單繳款截止日為93
    年3 月24日，原告所受讓債權本金為98,223元，利息部分因
    欠缺信用卡約定條款，是依民法第203 條規定，以週年利率
    5％計算。又陳文宗於92年8 月12日死亡，被告3人為其繼承
    人，被告林美莉並已於法定期間內向管轄法院聲明限定繼承
    。為此，爰依信用卡契約、債權讓與及繼承之法律關係，提
    起本件訴訟，並聲明如主文第1項所示。
二、上開原告主張之事實，業據其提出美國銀行VISA/MasterCar
    d卡申請表格、債權讓與證明書、最後三個月信用卡帳單、
    財政部函、荷商荷蘭銀行公告、行政院金融監督管理委員會
    函、債權讓與公告、臺灣彰化地方法院92年度繼字第755 號
    民事裁定、繼承系統表、繼承人戶籍謄本、原告催收系統債
    務人基本資料及貸款明細資料電腦截圖畫面為證。被告已於
    相當時期受合法之通知，而於言詞辯論期日不到場，亦未提
    出準備書狀爭執，依民事訴訟法第436條之23準用第436條第
    2項適用第280條第3項、第1項之規定，視同自認。從而，原
    告依信用卡契約、債權讓與、繼承之法律關係，請求被告於
    繼承陳文宗之遺產範圍內連帶給付原告如主文第1項所示之
    金額，為有理由，應予准許。
三、訴訟費用負擔及假執行宣告之依據：民事訴訟法第85條第2
    項、第436 條之19第1 項、第436 條之20。
　
民事訴訟法第436 條之24第2 項：
對於本判決之上訴，非以違背法令為理由，不得為之。
如對本判決上訴，須於判決送達後20日內向本院提出上訴狀，並
須表明原判決所違背之法令及其具體內容與依訴訟資料可認為原
判決有違背法令之具體事實之上訴理由（均須按他造當事人之人
數附繕本）
中　　華　　民　　國　　110 　年　　10　　月　　27　　日
                  臺灣臺中地方法院臺中簡易庭
                                  法  官  林筱涵
                                  書記官  張峻偉
以上正本證明與原本無異。
中　　華　　民　　國　　110 　年　　10　　月　　27　　日
                                  書記官  張峻偉